臺灣臺北地方法院刑事裁定　
111年度聲字第1876號
聲  請  人
即  被  告  林晉宇



選任辯護人  王捷拓律師
            李嘉耿律師
上列聲請人因違反人口犯運防制法等案件（111年度重訴字第15
號），聲請具保停止羈押，本院裁定如下：
    主  文
聲請駁回。
    理  由
一、聲請意旨略以：本案犯罪事實、相關共犯已明，聲請人即被
    告林晉宇（下稱被告）已無串證、湮滅事證之虞，被告於準
    備程序中坦承本案客觀事實，並就相關問題、共犯均予以釐
    清，且就刑法第297條第1項以詐術使人出國罪及違反組織犯
    罪防制條例第3條第1項後段之參與犯罪組織罪為認罪答辯，
    現所有客觀事實及相關共犯組織結構均已明確，相關事證業
    經檢警查扣完整，僅爭執檢察官起訴之事實是否構成刑法買
    賣、質押人口罪、人口販運防制法等罪之法律適用是否符合
    而已。被告已婚，為家中經濟來源，與妻育有年幼子女待照
    顧，而被告犯罪所得有限，名下亦無任何財產足供其逃亡，
    遭查獲迄今深切反省，顯無再犯及無逃亡之可能。被告僅為
    招募，涉案情節較輕微，並無發起、指揮或操縱任何詐欺集
    團之能力，亦無再參與之可能。被告原有正常工作，因一時
    失慮而介紹他人出國工作，現甚為後悔，經此教訓應無再犯
    之可能。綜上所述，倘以具保並限制住居、限制出境，甚或
    向住居警察派出所定時報到，已足以擔保被告不會逃亡，被
    告無逃亡、串證之可能性，自亦無羈押之必要性，盼准予具
    保停止羈押之聲請等語。
二、按被告及得為其輔佐人之人或辯護人，得隨時具保，向法院
    聲請停止羈押，刑事訴訟法第110條第1項定有明文。又羈押
    之目的在於確保刑事偵查、審判程序之完成，及刑事執行之
    保全，或預防反覆實施特定犯罪。被告有無羈押之必要，應
    許由法院斟酌訴訟進行程度及其他一切情事而為認定（最高
    法院46年台抗字第6號判決先例意旨參照），而關於羈押與
    否之審查，其目的僅在判斷有無實施羈押強制處分之必要，
    並非認定被告有無犯罪之實體審判程序，故關於羈押之要件
    ，無須經嚴格之證明，而以經釋明得以自由證明為已足。另
    被告有無繼續羈押之必要，事實審法院本得斟酌訴訟進行程
    度及其他一切情形而為認定，故受羈押之被告除確有刑事訴
    訟法第114條所列情形之一，經具保聲請停止羈押不得駁回
    外，如以其他原因聲請具保停止羈押，其應否准許，事實審
    法院自有認定裁量之權（最高法院100年度台抗字第138號裁
    定意旨參照）。
三、經查：
  ㈠被告因違反人口犯運防制法等案件，由檢察官提起公訴，經
    本院訊問後，認被告涉犯起訴書所載之罪名犯罪嫌疑重大，
    而刑法第296條之1第1項買賣人口罪為最輕法定刑5年以上有
    期徒刑之罪，且本案涉及境外犯罪，仍有多名共犯在境外，
    若要接應偷渡並非難事，有相當理由可認被告有畏罪逃亡至
    境外之虞；又被告屬集團階層較高之核心人物，較其他成員
    熟悉集團内部之細節、分工、金流去向，具較高機率與尚未
    到案之共犯、證人為勾串、滅證，故被告具有刑事訴訟法第
    101條第1項第3款之羈押原因，且有羈押之必要，裁定自民
    國111年9月9日執行羈押（見本院111年度重訴字第15號卷第
    425至429頁）。
  ㈡被告經本院訊問後，僅承認起訴書所載之刑法第297條第1項
    以詐術使人出國罪及違反組織犯罪防制條例第3條第1項後段
    之參與犯罪組織罪，就起訴書所載刑法第296條之1第1項之
    買賣人口、第302條第1項剝奪他人行動自由、第339條之4第
    2項、第1項第2款之三人以上共犯詐欺取財未遂、違反人口
    販運防制法第32條第1項、第2項意圖營利以強暴、脅迫、恐
    嚇、監控、利用不當債務約束或他人不能或難以求助之處境
    ，使人從事勞動與報酬顯不相當之工作等罪均否認，且被告
    僅承認起訴書附表一、二所載被害人有提及之被告所為行為
    ，至於起訴書犯罪事實所載：被告與其他8位共同被告及位
    在柬埔寨真實姓名年籍不詳之人，共同組成3人以上、以實
    施詐術為手段及實施最重本刑逾5年有期徒刑之刑之罪、具
    有持續性、牟利性及結構性之詐欺、人口販運犯罪組織集團
    及被告參與該集團之分工等部分，被告既否認有犯買賣人口
    、剝奪他人行動自由、三人以上共犯詐欺取財未遂、違反人
    口販運防制法第32條第1項、第2項等罪，其自未承認前揭參
    與詐欺、人口販運犯罪組織集團之事實，則聲請意旨所稱「
    被告於準備程序中坦承本案客觀事實，並就相關問題、共犯
    均予以釐清」、「現所有客觀事實及相關共犯組織結構均已
    明確」云云，自非事實，是並無聲請意旨所謂「本案犯罪事
    實、相關共犯已明，被告已無串證、湮滅事證之虞」。又被
    告所涉之罪為最輕本刑5年以上有期徒刑之重罪，是有畏罪
    逃亡以規避後續審判及執行之高度可能，如不採取限制被告
    行動自由之相當措施，難以確保被告遵期到庭接受日後之審
    判或執行程序，可見刑事訴訟法第101條第1項第3款之羈押
    原因仍然存在。為防止被告串供、滅證及逃亡，以確保本案
    後續審判程序之進行及將來刑罰之執行，及衡酌社會秩序之
    維護與被告人身自由之保障等情，認為對被告採此拘束人身
    自由措施，仍屬相當而必要之手段，且於現階段之訴訟程序
    中，亦尚無羈押以外之方法得以代替，仍有繼續羈押之必要
    。此外，復查無刑事訴訟法第114條所定不得駁回具保停止
    羈押聲請之事由。從而，被告向本院提出具保以停止羈押之
    聲請，難以准許，應予駁回。
四、依刑事訴訟法第220條規定，裁定如主文。
中　　華　　民　　國　　111 　年　　11　　月　　14　　日
　　　　　　　　　刑事第五庭  審判長法　官　林虹翔
　　　　　　　　　                  法  官  陳冠中
　　　　　　　　　                  法  官  卓育璇
以上正本證明與原本無異。
如不服本裁定，應於送達後5日內，向本院提出抗告狀。因疫情
而遲誤不變期間，得向法院聲請回復原狀。
　　　　　　　　　　　　　　　  　   書記官　鄭淑丰
中　　華　　民　　國　　111 　年　　11　　月　　14　　日